【裁判字號】    92,訴,4
【裁判日期】    920314
【裁判案由】    毒品危害防制條例
【裁判全文】
臺灣宜蘭地方法院刑事判決                              九十二年度訴字第四號
    公  訴  人  臺灣宜蘭地方法院檢察署檢察官
    被      告  甲○○
右列被告因違反毒品危害防制條例案件，經檢察官提起公訴（九十一年度毒偵字第九
一九號），及併案審理（九十二年度毒偵字第一二八號），本院判決如左：
    主  文
甲○○連續施用第一級毒品，處有期徒刑壹年肆月。扣案之ＭＩＬＤ  ＳＥＶＥＮ空
香菸盒一個、塑膠袋六個、提撥器二支沒收。
    事  實
一、甲○○前因施用毒品案件，經臺灣高等法院裁定送觀察、勒戒後，認無繼續施用
    毒品之傾向，由臺灣高等法院於八十七年十二月十八日以八十七年上易字第三三
    八八號判決免刑確定；復因施用毒品案件，經臺灣宜蘭地方法院檢察官聲請本院
    裁定送觀察、勒戒後，認無繼續施用毒品之傾向，由該署檢察官於八十八年十月
    三十日以八十八年度毒偵字第二號、第八號為不起訴處分確定。再因施用毒品案
    件，經本院於九十年十一月三十日以九十年度訴字第三一一號判處有期徒刑八月
    及六月，應執行有期徒刑一年確定（尚未執行完畢），其中強制戒治部分，於執
    行強制戒治後由本院以九十一年度毒聲字第一六六號裁定停止戒治，於九十一年
    三月二十九日停止戒治付保護管束出所。惟甲○○猶不知悔改，復基於同時施用
    第一級毒品海洛因及第二級毒品安非他命之概括犯意，自九十一年八月五日起至
    九十一年十二月三十一日晚上止，先後在宜蘭縣冬山鄉○○路○段二七三巷五號
    其住處，以將海洛因及安非他命一併摻用吸食之方式，連續施用海洛因及安非他
    命多次。嗣於九十一年八月九日中午十二時許，為警在其前揭住處查獲，為扣得
    其所有之ＭＩＬＤ  ＳＥＶＥＮ空香菸盒一個（內藏放塑膠袋六個、提撥器二支
    ）；復於九十一年十月二日晚上八時十分許，為警定期調驗採尿送驗後發現上情
    。
二、案經宜蘭縣警察局羅東分局報告臺灣宜蘭地方法院檢察署檢察署檢察官偵查起訴
    暨移送併辦。
    理  由
一、右揭事實，業據被告甲○○於本院審理中供承不諱，復有慈濟大學濫用藥物檢驗
    中心總表二紙在卷及被告所有之ＭＩＬＤ  ＳＥＶＥＮ空香菸盒一個、塑膠袋六
    個、提撥器二支扣案可佐，足認被告之自白確與事實相符，應可採信。又被告前
    因施用毒品案件，經觀察、勒戒後，認無繼續施用毒品之傾向，由臺灣高等法院
    於八十七年十二月十八日以八十七年上易字第三三八八號判決免刑確定；復因施
    用毒品案件，經臺灣宜蘭地方法院檢察官聲請本院裁定送觀察、勒戒後，認無繼
    續施用毒品之傾向，於八十八年十月三十日以八十八年度毒偵字第二號、第八號
    為不起訴處分確定，再因施用毒品案件，經本院於九十年十一月三十日以九十年
    度訴字第三一一號判處有期徒刑八月及六月，應執行有期徒刑一年確定，其中強
    制戒治部分，於執行強制戒治後由本院以九十一年度毒聲字第一六六號裁定停止
    戒治，於九十一年三月二十九日停止戒治付保護管束出所等情，有上開不起訴處
    分書、判決書及臺灣高等法院被告全國前案記錄表以及臺灣高等法院檢察署刑案
    紀錄簡覆表附卷可稽。本件事證明確，被告犯行洵堪認定。
二、核被告甲○○所為，係犯毒品危害防制條例第十條第一項之施用第一級毒品罪及
    同條第二項施用第二級毒品罪。其施用毒品前持有第一、二級毒品之低度行為，
    均為施用毒品之高度行為所吸收，均不另論罪。被告以將毒品海洛因及安非他命
    摻用同時吸食之方式，係以一行為觸犯毒品危害防制條例第十條第一項、第二項
    之罪名，為刑法第五十五條之想像競合犯，應從較重之該條例第十條第一項施用
    毒品海洛因罪處斷。公訴人認係數罪併罰之關係，尚有未洽，應予變更。被告先
    後多次施用毒品海洛因及安非他命之犯行，時間緊接，方法相同，觸犯構要件相
    同之罪，顯均係基於概括犯意為之，均應依刑法第五十六條連續犯之規定，就其
    施用毒品海洛因之犯行加重其刑。又公訴人移送併辦之部分，則與起訴事實間，
    具有連續犯之裁判上一罪關係，為起訴效力所及，本院自應併予審理，併予敘明
    。末查，被告雖前曾因違反麻醉藥品管理條例案件，經本院於八十五年九月十六
    日以八十五年度易字第七七四號判處有期徒刑三確定，並於同年十月二十四日執
    行完畢，惟該有期徒刑執行完畢與被告本件施用毒品犯行之時間，已屆滿五年以
    上，非屬累犯，公訴人認應依累犯規定加重其刑，尚有誤會，附此敘明。爰審酌
    被告前有多次施用毒品紀錄，並送請觀察、勒戒，仍違反禁令非法施用毒品，惟
    其事後尚能坦承犯行，與犯罪之動機、目的、次數且並未危害他人等一切情狀，
    量處如主文所示之刑。又扣案之ＭＩＬＤ  ＳＥＶＥＮ空香菸盒一個、塑膠袋六
    個、提撥器二支，為被告所有供其施用毒品所用之物，亦據被告自白在卷，爰依
    刑法第三十八條第一項第二款宣告沒收。
據上論斷，應依刑事訴訟法第二百九十九條第一項前段，毒品危害防制條例第十條第
一項、第二項，刑法第十一條前段、第五十五條、第五十六條、第三十八條第一項第
二款，判決如主文。本案經檢察官賴慶祥到庭執行職務。
中      華      民      國      九十二      年    三    月    十四      日
                                臺灣宜蘭地方法院刑事第二庭
                                    法  官  林  楨  森
右正本證明與原本無異。
如不服本判決，應於判決送達後十日內向本院提出上訴狀( 應附繕本 )。
                                    書記官  李  明  威
附錄本案論罪科刑法條全文：
毒品危害防制條例第十條第一項
施用第一級毒品者，處六月以上五年以下有期徒刑。


司法院資訊處製作；財團法人民間司法改革基金會備份。
